臺灣高雄地方法院刑事判決　　　　　　　94年度訴字第1056號
公　訴　人　臺灣高雄地方法院檢察署檢察官
被　　　告　甲○○
上列被告因違反毒品危害防制條例案件，經檢察官提起公訴（94
年度核退毒偵字第9 號），及移送併辦（94年度毒偵字第5481號
），本院適用簡式審判程序判決如下：
    主  文
甲○○連續施用第一級毒品，累犯，處有期徒刑壹年貳月。
扣案之海洛因參包（驗後淨重合計零點參玖公克）均沒收銷燬之
。
    事  實
一、甲○○曾於民國78年間因違反肅清煙條例案件，經臺灣高等
    法院臺南分院判處有期徒刑6 年確定，於79年9 月27日入監
    執行，而於82年10月18日縮短刑期假釋出獄，於83年間因違
    反肅清煙毒條例案件，經臺灣高等法院高雄分院判處有期徒
    刑3 年4 月確定，並撤銷前開假釋接續執行殘刑2 年9 月12
    日，於83年11月18日入監執行，再於86年10月14日縮短刑期
    假釋出獄，嗣因違反毒品危害防制條例案件經撤銷假釋執行
    殘刑2 年9 月20日，並於91年8 月12日縮短刑期執行完畢；
    又另於87年間因施用毒品案件，經本院裁定令入戒治處所施
    以強制戒治1 年，於89年4 月20日強制戒治執行完畢，並經
    臺灣高雄地方法院檢察署檢察官於89年4 月27日以89年度戒
    毒偵字第530 號為不起訴處分確定在案。詎仍不知悔改，竟
    於上開強制戒治執行完畢釋放後5 年內，復基於施用海洛因
    之概括犯意，自93年8 月1 日起至94年5 月31日止，連續在
    高雄市鼓山區○○○路246 巷12號住處內，以將海洛因摻入
    注射針筒內，再用以注射自己身體之方式，施用海洛因多次
    ，為警先於94年1 月7 日下午2 時45分許，在高雄市苓雅區
    ○○○路與四維四路口查獲，並扣得海洛因1 包（驗後淨重
    0.20公克）；再於94年1 月22日下午2 時30分許，為警在高
    雄市○鎮區○○路與林森路口攔檢查獲，並扣得海洛因2 包
    （驗後淨重合計0.19公克）；後於94年6 月2 日下午6 時許
    ，在高雄市政府警察局鹽埕分局五福四路派出所採尿送驗後
    而查知上情。
二、案經高雄市政府警察局鹽埕分局、小港分局分別報請臺灣高
    雄地方法院檢察署檢察官偵查起訴暨移送併案審理。
    理  由
一、上揭事實，業據被告甲○○於本院審理時坦承不諱（見本院
    卷第108 頁、第109 頁），且其3 次為警所採之尿液經送檢
    驗結果，均呈嗎啡陽性反應，有高雄市立凱旋醫院94年1 月
    24 日 檢體編號B002號濫用藥物尿液檢驗報告及高雄市政府
    警察局鹽埕分局毒品驗尿編號姓名對照表（見94年度核退毒
    偵字第9 號卷第2 頁、第3 頁）、高雄市立凱旋醫院94年2
    月17 日 檢體編號J058號濫用藥物尿液檢驗報告及高雄市政
    府警察局小港分局嫌疑人尿液代碼與姓名對照表（見本院卷
    第93頁、第94頁）、高雄市立凱旋醫院94年6 月13日檢體編
    號B0 90 號濫用藥物尿液檢驗報告及高雄市政府警察局鹽埕
    分局毒品驗尿編號姓名對照表（見鹽埕分局卷第7 頁、第8
    頁）各1 紙在卷可稽；而海洛因施用入人體後，迅速水解轉
    變成嗎啡，再循嗎啡之代謝途徑，排出體外，已據行政院衛
    生署藥物食品檢驗局81藥檢壹字第006431號函說明綦詳。此
    外，並有被告先後為警查獲時扣案疑似海洛因之白粉3 包足
    資佐證，又扣案疑似海洛因之白粉3 包經送請法務部調查局
    鑑驗結果，送驗之白粉3 包確係第一級毒品海洛因無訛（驗
    後淨重合計0.39公克），有該局調科壹字第220019135 號及
    94年4 月4 日調科壹字第220019570 號鑑定通知書各1 紙在
    卷可稽（見本院卷第50頁、第92頁），是被告自白核與事實
    相符，應堪採信。而被告於87年間因施用毒品案件，經本院
    裁定令入戒治處所施以強制戒治1 年，於89年4 月20日強制
    戒治執行完畢，並經臺灣高雄地方法院檢察署檢察官於89年
    4 月27 日 以89年度戒毒偵字第530 號為不起訴處分確定等
    情，有不起訴處分書（見本院卷第84頁）、臺灣高雄地方法
    院檢察署刑案資料查註紀錄表及臺灣高等法院被告全國前案
    紀錄表各1 份在卷足憑。是被告於強制戒治執行完畢釋放後
    ，5 年內再犯施用第一級毒品海洛因之犯行至明，本件事證
    明確，被告犯行洵堪認定。
二、查海洛因係毒品危害防制條例第2 條第2 項第1 款所稱之第
    一級毒品，核被告施用海洛因之行為，係犯該條例第10條第
    1 項之施用第一級毒品罪。被告持有海洛因後，進而施用，
    其持有之低度行為應為施用之高度行為所吸收，不另論罪。
    被告先後施用海洛因之犯行，時間緊接，方法相同，觸犯構
    成要件相同之罪名，顯係基於概括之犯意為之，應依連續犯
    之規定，以1 罪論，並加重其刑。又被告於事實欄所載93年
    8 月1 日起至94年1 月6 日止以外之時間，施用海洛因之犯
    行，雖未經檢察官提起公訴，然因此部分與起訴之部分有連
    續犯之裁判上一罪之關係，為起訴效力所及，本院自應併予
    審理。又被告曾於78年間因違反肅清煙條例案件，經臺灣高
    等法院臺南分院判處有期徒刑6 年確定，於79年9 月27日入
    監執行，而於82年10月18日縮短刑期假釋出獄，於83年間因
    違反肅清煙毒條例案件，經臺灣高等法院高雄分院判處有期
    徒刑3 年4 月確定，並撤銷前開假釋接續執行殘刑2 年9 月
    12 日 ，於83年11月18日入監執行，再於86年10月14日縮短
    刑期假釋出獄，嗣因違反毒品危害防制條例案件經撤銷假釋
    執行殘刑2 年9 月20日，並於91年8 月12日縮短刑期執行完
    畢，有臺灣高雄地方法院檢察署刑案資料查註紀錄表及臺灣
    高等法院被告前案紀錄表各1 份在卷可憑，其受有期徒刑執
    行完畢，於5 年以內再犯有期徒刑以上之本罪，為累犯，應
    依刑法第47條之規定，加重其刑，並依法遞加重之。爰審酌
    被告素行不良，已有違反肅清煙毒條例之前科紀錄，且前曾
    因施用毒品，經強制戒治期滿執行完畢釋放後，仍不知悔改
    警惕，猶繼續施用毒品，本不宜寬貸，惟念其犯後坦承犯行
    ，尚知悔悟，且施用毒品乃自戕行為，及對社會危害性等一
    切情狀，量處如主文所示之刑，以資懲儆。扣案之海洛因3
    包（驗後淨重合計0.39公克），均應依毒品危害防制條例第
    18條第1 項前段規定，不問屬於犯人與否，沒收銷燬之。
據上論斷，應依刑事訴訟法第299 條第1 項前段、第273 條之1
第1 項，毒品危害防制條例第10條第1 項、第18條第1 項前段，
刑法第11條、第56條、第47條，判決如主文。
本案經檢察官乙○○到庭執行職務。
中　　華　　民　　國　　94　　年　　8 　　月　　19　　日
                  刑事第三庭    法　官    陳玉聰
以上正本證明與原本無異。
如不服本判決，應於判決送達後10日內，向本院提出上訴狀。
中　　華　　民　　國　　94　　年　　8 　　月　　19　　日
                                書記官    鄭淑臻
附錄本判決論罪科刑法條全文：
毒品危害防制條例第10條第1項
施用第1級毒品者，處6月以上5年以下有期徒刑。
